【裁判字號】    96,易,918
【裁判日期】    970111
【裁判案由】    竊盜
【裁判全文】
臺灣屏東地方法院刑事判決               96年度易字第918號
公  訴  人  臺灣屏東地方法院檢察署檢察官
被      告  戊○○
選任辯護人  陳世明律師
上列被告因竊盜案件，經檢察官提起公訴（96年度偵字第4249號
），被告於準備程序中就被訴事實為有罪之陳述，經本院裁定改
以簡式審判程序審理，判決如下：
    主  文
戊○○犯竊盜罪，累犯，處有期徒刑肆月，減為有期徒刑貳月，
如易科罰金，以銀元參佰元即新臺幣玖佰元折算壹日；又犯竊盜
罪，累犯，處有期徒刑參月，減為有期徒刑壹月又拾伍日，如易
科罰金，以新臺幣壹仟元折算壹日；又犯竊盜罪，累犯，處有期
徒刑肆月，減為有期徒刑貳月，如易科罰金，以新臺幣壹仟元折
算壹日；又犯夜間侵入住宅竊盜罪，累犯，處有期徒刑捌月，減
為有期徒刑肆月，如易科罰金，以新臺幣壹仟元折算壹日；又犯
竊盜罪，累犯，處有期徒刑肆月，減為有期徒刑貳月，如易科罰
金，以新臺幣壹仟元折算壹日；應執行有期徒刑拾月，如易科罰
金，以銀元參佰元即新臺幣玖佰元折算壹日。
    事實及理由
壹、程序部分
    本件被告戊○○所犯係死刑、無期徒刑或最輕本刑為3 年以
    上有期徒刑或高等法院管轄第一審案件以外之罪，其於準備
    程序就被訴事實為有罪之陳述，經本院告知簡式審判程序之
    旨，並聽取公訴人、被告及選任辯護人之意見後，依刑事訴
    訟法第273 條之1 第1 項規定，裁定進行簡式審判程序。
貳、實體部分
一、犯罪事實
    戊○○曾於民國93年間因偽造文書罪，經本院以93年度訴字
    第483 號判處有期徒刑6 月確定；另於94年間因竊盜罪，經
    本院以93年度易字第744 號判處有期徒刑6 月確定，嗣上開
    2 罪經裁定定應執行刑為有期徒刑10月確定，於94年8 月8
    日易科罰金執行完畢。詎猶不知悔改，復意圖為自己不法之
    所有，於：
(一)95 年5月間某日10時至11時許間，利用打掃屏東縣恆春鎮○○路387 號臺灣電力股份有限公司（下稱臺電公司）核三廠
    區內忠孝樓員工宿舍之機會，先至打掃工作間拿取員工宿舍
    之備份鑰匙，再趁該樓206 號室員工丙○○不在房間之機會
    ，以備份鑰匙開啟206 號室之房門，侵入其內竊取丙○○所
    有置於房間內之華碩牌A6000 型筆記型電腦1 台（侵入住宅
    部分未據告訴）。得手後，將電腦拿至屏東縣恆春鎮○○里
    ○○路270 號住處藏放。
(二)96 年1月間某日9 時許，利用打掃屏東縣恆春鎮○○路30號
    臺電公司核三廠員工宿舍之機會，先至打掃工作間拿取員工
    宿舍之備份鑰匙，再趁該宿舍731 號室員工乙○○不在房間
    之機會，以備份鑰匙開啟731 號室之房門，侵入其內竊取乙○○所有置於房間內之聲寶牌電磁爐1 台（侵入住宅部分未
    據告訴）。得手後，將電磁爐拿至屏東縣恆春鎮○○路鞍山
    巷30號2 樓之2 租屋處藏放。
(三)96 年2月春節期間某日15時至17時許間，利用打掃屏東縣恆
    春鎮○○路30號臺電公司核三廠員工宿舍之機會，先至打掃
    工作間拿取員工宿舍之備份鑰匙，再趁該宿舍731 號室員工
    乙○○不在房間之機會，以備份鑰匙開啟731 號室之房門，
    侵入其內竊取乙○○所有置於房間內之桌上型電腦主機1 台
    、19吋液晶螢幕1 個、LV牌皮夾1 個、漢來海港自助餐晚餐
    卷2 張（侵入住宅部分未據告訴）。得手後，將上開物品拿
    回家中，嗣因液晶螢幕撞壞，電腦主機不當使用毀損，且自
    助餐卷過期，乃將液晶螢幕、主機及餐卷丟棄，僅餘電腦硬
    碟1 個、LV皮夾1 個置於屏東縣恆春鎮○○里○○路270 號
    住處。
(四)96 年3月6 日21時許，利用住於屏東縣恆春鎮○○路30號6
    樓730 室臺電公司核三廠員工宿舍之同事丁○○離開房間房
    門未上鎖之機會，侵入丁○○之房間內，竊取丁○○所有置
    於房間桌上之MOTOROLA牌L7型行動電話1 支，得手後，將原
    本之SIM 卡丟棄，再插入自己申請之0000000000號SIM 卡使
    用。迄於96年3 月底間某日，戊○○復將前開竊得之行動電
    話以新台幣（下同）1000元之代價，出售予不知情之同事林
    棟隆。嗣經警接獲報案，循線查知上情，並於96年5 月16日
    通知林棟隆到案扣得上開行動電話（已發還丁○○）。
(五)96 年4月16日17時30分許，利用打掃屏東縣恆春鎮○○路30
    號臺電公司核三廠員工宿舍之機會，先至打掃工作間拿取員
    工宿舍之備份鑰匙，再趁該宿舍724 號室員工甲○○不在房
    間之機會，以備份鑰匙開啟724 號室之房門，侵入其內竊取
    甲○○所有置於房間內之捷元牌桌上型電腦主機1 台、液晶
    螢幕1 個（侵入住宅部分未據告訴）。得手後，將上開物品
    拿回屏東縣恆春鎮○○里○○路270 號住處藏放。
    嗣因戊○○涉嫌竊取丁○○之行動電話為警查獲，於有偵查
    權限之機關或公務員尚未知悉其另犯竊盜案件時，主動向警
    方供出另竊取丙○○、乙○○、甲○○等人物品之事，並於
    96 年6月5 日11時23分許及14時50分許，帶同警方至前開住
    處及租屋處，扣得丙○○失竊之筆記型電腦1 台、乙○○失
    竊之電腦硬碟1 個、電磁爐1 個、LV皮夾1 個及甲○○失竊
    之電腦主機及液晶螢幕各1 台（均已發還丙○○、乙○○、
    甲○○領回），而對於前開犯罪事實（四）以外之部分自首
    而接受裁判。
二、證據名稱
(一)被告於警詢、偵查及本院審理中之自白。
(二)證人即告訴人丁○○、丙○○、乙○○，被害人甲○○於警
    詢中之供證，及贓物認領保管單5 紙。
(三)證人林棟隆於警詢中之供證。
(四)被告使用之0000000000號行動電話通聯紀錄。
(五)照片25張。
三、論罪科刑之理由
(一)核被告所為，除事實（四）部分外，均係犯刑320 條第1 項
    之普通竊盜罪；事實（四）所為，係犯刑法第321 條第1 項
    第1 款之於夜間侵入住宅竊盜罪。所犯上開五罪間，犯意各
    別，應予分論併罰。
(二)被告曾於93年間因偽造文書罪，經本院以93年度訴字第483
    號判處有期徒刑6 月確定；另於94年間因竊盜罪，經本院以
    93年度易字第744 號判處有期徒刑6 月確定，嗣上開2 罪經
    裁定定應執行刑為有期徒刑10月確定，於94年8 月8 日易科
    罰金執行完畢，有臺灣高等法院被告前案紀錄表附卷可憑，
    其於徒刑執行完畢後5 年以內故意再犯有期徒刑以上之罪，
    均應依刑法第47條第1 項累犯規定加重其刑。
(三)被告除事實（四）部分外，均係於有偵查權限之機關或公務
    員尚未知悉其另犯竊盜案件時，主動向警方供出，並自願接
    受裁判，有其警詢筆錄附卷可稽，故除事實（四）之犯行外
    ，均符合自首之要件，爰依刑法第62條前段規定減輕其刑，
    並依法先加後減之〔事實（一）部分，係在95年7 月1 日新
    法修正施行前，修正前刑法第62條前段規定係應減輕其刑，
    修正後刑法第62條前段規定係得減輕其刑，依刑法第2 條第
    1 項規定比較新舊法結果，此部分應適用修正前刑法第62條
    前段規定較有利於被告〕。
四、量刑：審酌被告年青力壯，不思以己力賺取所需，竟多次行
    竊他人財物，侵害他人財產法益，行為誠屬不當，惟念其犯
    後坦認犯行，態度良好，並已與部分告訴人達成和解，有和
    解書2 份在卷可考，及其現有正當工作，父親復罹患鼻咽癌
    ，極需其照護（此亦有在職證明書、診斷證明書在卷可憑）
    等一切情狀，分別量處如主文所示之刑。又被告犯罪時間均
    在96年4 月24日以前，合於減刑要件，爰依中華民國九十六
    年罪犯減刑條例第2 條第1 項第3 款、第9 條之規定，各減
    其刑期二分之一，並均諭知易科罰金之折算標準〔事實（一
    ）部分，係在95年7 月1 日新法修正施行前，被告行為時之
    刑法第41條第1 項前段規定：「犯最重本刑為5 年以下有期
    徒刑以下之刑之罪，而受6 個月以下有期徒刑或拘役之宣告
    ，因身體、教育、職業、家庭之關係或其他正當事由，執行
    顯有困難者，得以1 元以上3 元以下折算一日，易科罰金。
    」又被告行為時之易科罰金折算標準，修正前罰金罰鍰提高
    標準條例第2 條前段（現已刪除）規定，就其原定數額提高
    為100 倍折算1 日，則本件被告行為時之易科罰金折算標準
    ，應以銀元300 元折算1 日，經折算為新臺幣後，應以新臺
    幣900 元折算為1 日。惟95年7 月1 日修正公布施行之刑法
    第41條第1 項前段則規定：「犯最重本刑為5 年以下有期徒
    刑以下之刑之罪，而受6 個月以下有期徒刑或拘役之宣告者
    ，得以新臺幣一千元、二千元或三千元折算一日，易科罰金
    。」比較修正前後之易科罰金折算標準，以修正前刑法第41
    條第1 項前段規定，較有利於被告，故此部分依修正前刑法
    第41條第1 項前段規定，諭知易科罰金折算標準〕，及定其
    應執行刑。另被告所犯數罪中，有一罪係在95年7 月1 日刑
    法修正施行前，所犯各罪均符合刑法第41條第1 項易科罰金
    之規定，故依刑法施行法第3 條之1 第3 項規定，仍應適用
    修正前刑法第41條第2 項規定，即定應執行刑雖逾6 月，仍
    得諭知易科罰金之折算標準，且依最有利於被告之修正前刑
    法第41條第1 項前段規定，諭知易科罰金折算標準（法院辦
    理九十六年減刑案件應行注意事項第34條參見）。
五、應適用之法律
    刑事訴訟法第273 條之1 第1 項、第299 條第1 項前段，刑
    法第2 條第1 項前段、第320 條第1 項、第321 條第1 項第
    1 款、第47條第1 項、第62條前段（修正前、後）、第41條
    第1 項前段（修正前、後）、第2 項（修正前）、第51條第
    5 款，刑法施行法第1 條之1 、第3 條之1 第3 項，罰金罰
    鍰提高標準條例第2 條（修正前），現行法規所定貨幣單位
    折算新臺幣條例第2 條，中華民國九十六年罪犯減刑條例第
    2 條第1 項第3 款、第7 條、第9 條。
本案經檢察官陳俊宏到庭執行職務。
中    華    民    國    97    年    1    月    11     日
                  刑事第三庭    法  官  趙家光
以上正本證明與原本無異。
如不服本判決應於收受本判決送達後十日內向本院提出上訴書狀，
其未敘述上訴理由者，並得於提起上訴後十日內向本院補提理由
書狀（均須按他造當事人之人數附繕本）「切勿逕送上級法院」
中    華    民    國    97    年    1    月    11     日
                                書記官  陳勃諺
附錄本案論罪科刑條文
中華民國刑法第320條第1項
意圖為自己或第三人不法之所有，而竊取他人之動產者，為竊盜
罪，處 5 年以下有期徒刑、拘役或 5 百元以下罰金。
中華民國刑法第321條第1項第1款
犯竊盜罪而有左列情形之一者，處 6 月以上、 5 年以下有期徒
刑：
一  於夜間侵入住宅或有人居住之建築物、船艦或隱匿其內而犯
    之者。


司法院資訊處製作；財團法人民間司法改革基金會備份。
